ACORDAO-COMPLETO-2350077

ACÓRDÃO DE RELAÇÃO

ACÓRDÃO DE RELAÇÃO 2709/2019 ATA 11/2019 - SEGUNDA CÂMARA

Acórdão 2709/2019-TCU-Segunda Câmara
Considerando que os presentes autos tratam de monitoramento dos itens 9.4.3 e 9.7.1 do Acórdão 3.235/2017 proferido pela 2ª Câmara do TCU, sob a minha relatoria, com as modificações promovidas pelo Acórdão 7217/2017-TCU-Segunda Câmara, em face da execução do plano de ação da Financiadora de Estudos e Projetos - Finep para a reanálise de prestações de contas de convênios aprovados com base na IT-OPE-018/14 ou na Resolução CD-FNDCT n.º 2, de 2014, por força do item 9.5 do Acórdão 272/2018-TCU-Segunda Câmara, tendo o referido Acórdão 3.235/2017 sido proferido, em suma, pela seguinte linha:
"9.4. determinar que, nos termos do § 2º do art. 208 do RITCU, a Financiadora de Estudos e Projetos (Finep) : 
 (...) 9.4.3. observe que, na prestação de contas dos convênios com recursos do FNDCT, na modalidade não reembolsável pela Lei nº 11.540/2007, deve-se promover a análise de todos os documentos que irão compor a prestação final de contas, sendo vedada a adoção de procedimentos que retirem da análise parte do conteúdo e/ou prevejam a tomada de decisão por meio de declarações do próprio convenente, de modo a respeitar o art. 70, parágrafo único, da Constituição de 1988 e o art. 40 da IN-CD-FNDCT 1/2010; 
 (...) 9.7. determinar que a Secex/RJ: 
9.7.1. autue o devido processo apartado de fiscalização, por cópia dos presentes autos, com vistas a promover o monitoramento da determinação contida no item 9.4.3 deste Acórdão, devendo a unidade técnica promover as discussões e as tratativas necessárias junto à Financiadora de Estudos e Projetos (Finep) para que ela apresente o seu plano de ação com vistas a reanalisar a prestação de contas de todos os convênios aprovados com base na IT-OPE-018/14 e/ou Resolução CD-FNDCT nº 2/2014, contendo, no mínimo, as medidas a serem adotadas, os responsáveis para cada ação e o prazo para a sua implementação, que não deve ser superior a 12 (doze) meses."
Considerando que mais de 1.600 convênios firmados pela Finep, entre 1991 e 2007, teriam sido identificados sem a análise completa das prestações de contas, em dissonância com o Decreto n.º 6.170, de 2007, e a Constituição de 1988;
Considerando que, para atender ao comando do TCU, a Finep teria criado o Departamento de Fiscalização de Convênios Encerrados - DFIC, no âmbito da sua Diretoria Financeira, de Crédito e Captação - DRFC, tendo contratado a mão de obra temporária para auxiliar nas reanálises dos mais de 1.600 convênios encerrados;
Considerando que o prazo para a conclusão dessas reanálises estaria fixado em 31/10/2019, completando os 26 meses contados da ciência do Acórdão 7217/2017-TCU-Segunda Câmara;
Considerando que, no presente momento, o TCU deve determinar a realização de inspeção na Finep com vistas a avaliar, in loco, o trabalho de reanálise em curso pelo DFIC e a atestar se as análises realizadas pelo aludido departamento atenderiam às exigências aplicáveis;
Considerando que, nesse sentido, está o parecer da unidade técnica, sem prejuízo de, na aludida inspeção, a Sec-RJ também atentar para a necessidade de avaliar o efetivo cumprimento do item 9.4.2 do Acórdão 3.235/2017 proferido, aí, pela seguinte linha:
"9.4. determinar que, nos termos dos arts. 208, § 2º, e 250, II, do RITCU, em conjunto e em articulação com o Ministério do Planejamento, Desenvolvimento e Gestão, a Financiadora de Estudos e Projetos (Finep) :
 (...) 9.4.2. apresente ao TCU, no prazo de até 60 (sessenta) dias contados da ciência deste Acórdão, o devido plano de ação com vistas a solucionar a utilização do imóvel sob a propriedade da empresa, na Praia do Flamengo nº  200, contendo, no mínimo, a relação de medidas a serem adotadas, os responsáveis para cada ação e o prazo para a sua implementação, que não deve ser superior a 18 (dezoito) meses contados da ciência deste Acórdão;"
Os Ministros do Tribunal de Contas da União, reunidos em Sessão de 2ª Câmara, ACORDAM, por unanimidade, com fundamento nos arts. 143, inciso V, alínea "c", e 250, inciso II, do Regimento Interno do TCU, aprovado pela Resolução nº 246, de 2011, em prolatar as determinações abaixo indicadas, de acordo com os pareceres emitidos nos autos:
1. Processo TC-Processo 029.134/2018-8 (MONITORAMENTO) 
	1.1. Entidade: Financiadora de Estudos e Projetos.
	1.2. Relator: Ministro-Substituto André Luís de Carvalho.
	1.3. Representante do Ministério Público: não atuou.
	1.4. Unidade Técnica: Secretaria do TCU no Estado do Rio de Janeiro (Sec-RJ) .
	1.5. Representação legal: não há.
	1.6. Determinar que a Sec-RJ adote as seguintes medidas:
	1.6.1. promova a inspeção na Financiadora de Estudos e Projetos - Finep com vistas a, entre outras medidas, avaliar as seguintes ocorrências:
	1.6.1.1. o efetivo resultado do trabalho de reanálise das prestações de contas dos convênios inerentes ao Fundo Nacional de Desenvolvimento Científico e Tecnológico - FNDCT, sob a modalidade não reembolsável em face da Lei nº 11.540, de 2007, pelo Departamento de Fiscalização de Convênios Encerrados - DFIC, nos termos do Acórdão 3235/2017-TCU-Segunda Câmara com os acréscimos do Acórdão 7217/2017-TCU-Segunda Câmara;
	1.6.1.2. o efetivo resultado do plano de ação destinado a solucionar a utilização do imóvel sob a propriedade da empresa estatal, na Praia do Flamengo nº  200, contendo, no mínimo, a relação de medidas a serem adotadas, os responsáveis para cada ação e o prazo para a sua implementação, em período não superior a 18 (dezoito) meses, nos termos do item 9.4.2 do Acórdão 3235/2017-TCU-Segunda Câmara com os acréscimos do Acórdão 7217/2017-TCU-Segunda Câmara; e 
	1.6.2. dê prosseguimento ao presente processo de monitoramento, a partir das informações obtidas pela inspeção determinada pelo item 1.6.1 deste Acórdão, sem prejuízo de, desde já, promover a audiência dos responsáveis, diante do eventual descumprimento das determinações do TCU.

Segunda Câmara

Financiadora de Estudos e Projetos.

ACORDAO-COMPLETO-2464543

Acórdão de Relação 7333/2021 - Segunda Câmara

Acórdão de Relação

ACORDAO-COMPLETO-2422896

Acórdão 8991/2020 - Segunda Câmara

ANDRÉ DE CARVALHO

não há.

Não atuou.

MONITORAMENTO (MON)

Secretaria do TCU no Estado do Rio de Janeiro (Sec-RJ).